【裁判字號】    95,交聲,29
【裁判日期】    950303
【裁判案由】    違反道路交通管理處罰條例聲明異議
【裁判全文】
臺灣臺北地方法院交通事件裁定    九十五年度交聲字第二九號
異  議  人
即受處分人  甲○○
上列異議人即受處分人因違反道路交通管理處罰條例案件，對於
臺北市交通事件裁決所中華民國九十四年十二月三十日所為之處
分（原處分案號：北市裁二字第裁二二─ＡＥＢ五八四九二０號
），聲明異議，本院裁定如下：
    主  文
異議駁回。
    理  由
一、按汽車臨時停車時，交叉路口十公尺內不得臨時停車；而汽
    車駕駛人停車時，在禁止臨時停車處所停車者，處新臺幣（
    下同）六百元以上一千二百元以下罰鍰，道路交通安全規則
    第一百十一條第一項第二款及道路交通管理處罰條例第五十
    六條第一項第一款分別定有明文。次按駕駛小型車違反道路
    交通管理處罰條例第五十六條第一項第一款之事件，期限內
    繳納或到案聽候裁決者，處九百元罰鍰，亦為本件案發時之
    違反道路交通管理事件統一裁罰標準及處理細則第二條第二
    項所附之裁罰標準表所明定。
二、本件異議人即受處分人甲○○於九十四年十一月十八日十九
    時五十分許，將其所駕駛車牌號碼二Ｄ─七三五八號自用小
    貨車，臨時停放在臺北市○○街九十六號對面之交岔路口十
    公尺範圍內，經臺北市政府警察局萬華分局昆明街派出所值
    勤員警吳兆基發覺，當場以受處分人有「在路口十公尺內停
    車」之違規行為，依違反道路交通管理處罰條例第五十六條
    第一項第一款之規定逕行掣單舉發。受處分人於舉發通知單
    上所載應到案日期前向臺北市交通事件裁決所提出申訴，經
    原舉發單位調查結果，仍認受處分人有前開交通違規行為且
    違規事實明確，原處分機關乃依道路交通管理處罰條例第五
    十六條第一項第一款及違反道路交通管理事件統一裁罰標準
    表之規定，於九十四年十二月三十日裁處受處分人九百元罰
    鍰。
三、聲明異議意旨略以：臺北市交通管制工程處於九十四年五月
    二十七日以函文告知「為利行人通行及當地停車需求，將於
    永福街九十六號對面無障礙斜坡道出入口繪設禁止臨時停車
    紅線及塗除禁止停車黃線，並預計於九十四年六月下旬前完
    成」，同年六月下旬，該單位即派人將路口上之紅、黃色禁
    止停車線塗上黑線而允許停車，且前開公文內並未告知此地
    塗除黃線後依然禁止停車，臺北市交通管制工程處顯有誘導
    之嫌云云。
四、本院經查：受處分人甲○○於聲明異議狀中坦承其前開車號
    汽車有於前揭時間、地點，在交岔路口十公尺範圍內停車之
    事實，此亦有臺北市政府警察局萬華分局九十四年十一月二
    十五日北市警萬分交字第０九四三四七００四００號函文一
    份及受處分人提供之現場繪製圖及採證照片十幀附卷可稽，
    是受處分人於上開時間在交岔路口十公尺內停車之事實，首
    堪認定。惟受處分人否認有何違反道路交通管理處罰條例之
    違規行為，並辯稱：臺北市交通管制工程處已將臺北市○○
    街九十六號對面交叉路口十公尺內之禁止停車黃線塗除，並
    繪設為黑線，似允許停車云云。然查道路交通安全規則第一
    百十一條第一項第二款規定「交叉路口十公尺內不得臨時停
    車」之立法目的，係因道路交岔路口為車輛往來匯集之要道
    ，若於該處臨時停車或停車，將妨礙車輛之進出及轉彎，對
    於交通之往來順暢將具有重大影響，而交叉路口十公尺內繪
    設禁止停車或臨時停車等黃、紅色交通標線，僅具加強提醒
    、督促駕駛人注意之作用，揆諸前開道路交通安全規則之立
    法旨趣，要難逕以交叉路口十公尺內未設有禁止停車之標線
    ，即認該處允許停車。再者，道路交通管理處罰條例第五十
    五條第一項第二款亦明文規定在交叉路口十公尺內禁止臨時
    停車，故不論交叉路口是否劃設有禁止停車或臨時停車之標
    線，駕駛人依法均不得在該路口十公尺內停車。另參酌受處
    分人既已領有汽車駕駛執照，前開禁止停車等相關規定，本
    應為其所熟知，且依據受處分人所提出之臺北市交通管制工
    程處九十四年五月二十七日函之內容以觀，該函所記載將塗
    除禁止停車黃線之位置乃係永福街九十六號對面無障礙斜坡
    道出入口處，有該函在卷可稽（見本院卷第八頁），而與受
    處分人停放車輛位置尚非同一，是受處分人據該函文主張本
    件交通違規之行為應予免責，即有誤會。再者，依據受處分
    人所提出之現場照片，其前開車輛遭取締舉發位置旁均繪製
    有停車格（見本院卷第十、十一頁），但受處分人車輛停放
    位置則未有停車格之繪製，故受處分人客觀上並無誤認該處
    並非交叉路口十公尺以內範圍而得合法停車之可能。是本件
    事證明確，受處分人前開違規行為堪以認定。
五、綜上所述，受處分人駕駛前開車輛確有於前揭時地，在交岔
    路口十公尺內禁止臨時停車處所停車之違規行為，從而，原
    處分機關依違反道路交通管理處罰條例第五十六第一項第一
    款之規定，裁處受處分人九百元罰鍰，核無違誤，本件異議
    為無理由，自應將其異議駁回。
據上論斷，應依道路交通案件處理辦法第十九條，裁定如主文。
中    華    民    國    九十五    年    三    月  三  日
                        交通法庭  法    官  劉煌基
上正本證明與原本無異。
如不服本裁定，應於裁定送達後5日內向本院提出抗告狀。
                                  書記官    林妙穗
中    華    民    國    九十五    年    三    月  三  日


司法院資訊處製作；財團法人民間司法改革基金會備份。
